Inventaris van het archief van het Nederlands Commissariaat te Bandung (Indonesië), 1951-1957
Nationaal Archief, Den Haag
Hogedorn-Entje, mevr. 304
Hogendorp, A.J.G. 214
Hogestijn, fam. W.H. de 191
Hogerwaard, E. 304
Hogerwaard, J.M. 304
Hol, L. 190 580
Holewijn-Claase, H.M. 180
Holin, L. 266
Holleman-Haye, A.B. 214
Hollosy, L.C.C.E. d' 290 304
Holman-de Kock, M.E. 214
Holman, W.F. 304
Holst Pellekaan, B.J. van 191
Holtes, J.W. 191
Holtz, A.F.G. 191
Holtz, E.C. 214
Holtz, E.D. van 191
Holy, W. van zie W. Backers
Homburg, K. 580
Hommes, H.C. 286
Hones, de fam. F.H. ten 191
Honing, M.L. zie Camillus Stichting Bandung
Hoof, A. van 580
Hoog, A. de 508
Hoogeboom, M. 215 287
Hoogendoorn, J. 191
Hoogeveen, S. 580
Hoogstraten, J.W. van 121
Hoogte-Bosman, M.C. van der 191
Hoonings, E.C. 488
Hoop, A. van der (zie Leger des Heils)
Hoop, J. van der zie Leger des Heils
Hoop, O. van der zie Leger des Heils
Hoop, T. van der zie Leger des Heils
Hoop, W. van der zie Leger des Heils
Hoorens van Heyningen, C.H. 580
Hoorn, A. 215
Hoorn, C.C. 212 141 (zie ook H.L. Edens)
Hoorn, T.C. 289
Hoorweg, de fam. A.N. 191
Hooydonk, T. 331
Hooy, S.T.M. 212 141
Hopp, F.M. 287
Hoppenbrouwer, J.L. 180
Horbach, A.A.C. 191
Hornborstel, J.M. 288
Horrocks, F.B. 215
Horst, W. 215
Horst, W. van der 215
Horster, E.H. 331
Horster-Willems, J.H. 215
Horstmanshoff, H.T. 191
Horsting-van Ingen, T.J. 221 141
Horsting, W.G.P. 580
Horstink, E.A. 580
Horstink, F.F.M. 304
Horstman-Lie Eng Lay, M. zie Tjilendek Bogor
Hosters, C.J. 289
Hosters, de kinderen zie Tirloksana Sartem
Houben, J. W. 215
Houben, P. 180 266
houtbewerkingscursus 528
Houten, A. van 191
Hubers van Assenraad, R. 266
Hubers van Assenraad, W.J. 191 580
Hubner, E.C.F. 290
Huffner, W. 290
Hughan, R. 191
Hugo, W. von 216
Huguenin, C.A. 191
Huguenin, R.F.M. 191
Huijbrecht, R.R. 287
Huis, de fam. W. van 191
huishoudelijk personeel 131
huishoudelijke cursussen 529
Huitink, J.H.F. 191 580
Huizen, W.C. 601
Huizinga-ten Hove, M. 180
Huizinga, W.H. 190 191
Huldman, E.F. 289 304
Huldman, H. 304
Huldman, J.F. 289 304
Huldman, T. 289 304
Hulshoff, de fam. A. 191
Huster-Molenaar, A. 289 304
Huster, H.A. 371
Huster, H.P. 216
Huster, J.H.L. 371
Hutting-Roquas, C.A. 216
Huybrechts, A.W. 216
Huyer, P.H. 216
Huyer, R. 216
Huysers, V. 121 141
Huyvaert, D. 216
I
Idelovic, E. 267
Idzerda, A.W. 191
Ijff, P. 581
Ijlst, W. van 217
Ijssel de Schepper, T. 581
Ilot, mevr. de wed. 288 (zie ook W. Blondeel Timmerman en Mevr. de wed. Hofman-Ilot)
Ilken, F. 217
Imminck, R.C. 581
Indo-Eenheids-Verbond- (IEV), vaktechnische cursussen van 528
Ingen, A. van zie Camillus Stichting Bandung
Ingen, B. van zie Camillus Stichting Bandung
Ingen, Harry van zie Camillus Stichting Bandung
Ingen, Hendrik van zie Camillus Stichting Bandung
Ingen, W. van zie Camillus Stichting Bandung
Ingen Housz, T.M.A. 581
Ingenegeren, A.C. 581
Ingenegeren, A.M. 508 581
Ingenegeren-Guldenaar, J.B. 122 141
Ingenegeren & Vrijburg (IBIV), het ingenieursbureau 475
Injo, S.L. 287
Insulani, de kinderen 289 305
Irie II 164
Irot, mevr. 289
Isaak, A. 217
Isaak, P.T. 581
Iseli, de gebroeders 217
Israel, A.R.J.K.T. 217
Israel, G.A. 581
Israel, J.L. 190
Israel, J.T. 217
Ivaz, F. 290 305
J
Jacobs, A.G. 191
Jacobs, D.E. 289
Jacobs, H.G. 581
Jacometti-Wasch, J. 289 305
Jaquet-Lantinah, mevr. de wed. 218
Jäckle, F. zie Protestants Jeugdhuis
Jäckle, W.E. zie Protestants Jeugdhuis
Jaeger, M.C.E. 267
Jaeggi, F.C.A. 581
Jager, W.F.H. 475 581
Jahnke, C.H.J. 287
Jahreis, W.E. 581
Jaklofsky, K.A. 286 305
Jansen, A. 581
Jansen, A.H.V. 218
Jansen, C. 581
Jansen, C.P. 218
Jansen, Ch.P. 218
Jansen, G. 191
Jansen, H.J. 218
Jansen, J. 331
Jansen, J.M. 289
Jansen, M. 191
Jansen-van Doornewaard, M.J.C. 122 141 (zie ook E.C. Dahmen-Brender à Brandis)
Jansen, R.G. 218 581
Jansen, W. 581
Jansen, W.A. 305
Jansen Eyken Sluyters, E. 581
Janssen, A.J.G. 508
Janssen-Voigt, J.C. 218
Janssen, M.U. 331
Janssens, R.A. zie R.A. Jesinowski-Janssens
Jansz, E. 305
Jap, F.G.J. 287
Japin, J.M. 141
Jardin, M.J. de 289 305
Jaroschka Pohl, B.P. von 218 581
Jasper, F.E. zie J. Faintuch
Jekel, E. 335
Jellema, A.M. 288
Jellema, de kinderen 218
Jaworski, S.A.F. 286
Jesinowski, L.C. 286
Jesinowski-Janssens, R.A. 290 305
Johannes, A.M. 305
Johannes, C.L. 290
Johannes, G.E. 218
Johannes, M.L. 267
Johannes, T. 581
Johannes, V.A. 290
Johansen, J.W. 122 141 581
Jolly, H.E. zie Tjilendek Bogor
Jonathans, V.J.J. 288
Jong, A.J. de 305
Jong, C. de 218
Jong, J.H.E. de 601
Jong, M. de 581
Jong-Koch, M. de 218
Jong, R. de 218 601
Jong, W.F. de 290 581
Jongeneelen, C.H. 218
Jonker, L. 218
Jonkergauw, H.L.M. 581
Jonkmans, B.W. 191
Jonquière, P. 191
Jordan-Gerspach, N.C. 305 330 331 (zie ook N.C. Gerspach)
Jordans, F. 191
Jorissen, de fam. T. 191
Joseph, H.A. 581
Jourdin-Strengnaerts, F.B.L. 288 305
Juch, L. 305
Juch, W. 305
Jüch, J.W. 122 141
Jüttner, U.F.M. 305
Jüttner, R.A.E. 305
Jüttner, R.T. 581 601
Jullens, W.D. 122
Jung, H.R.E. 288
Jung, K.F. 287
Jurgens, A.J. zie A.J. Birzwilks-Jurgens
Jurhil, M.E. 267 288
Jurhill, de familie 218
juridische aangelegenheden 170 t/m 367
Jursche, M.F. 287 581
Just, J. 267
Jut de Bourghelles, de fam. H.L. 190 191
K
Kaal, B.T. 219
Kaat, J.J. ten 122 141
Kaat, E. 582
Kämpfer, B.R. 219
Kämpfer, K.W.E. 288 582
Kämpfer, L.P. 288
Kämpfer, R.H.R. zie L.A. Grabner
Kailola, A.D. 191
Kailola, T.A. 582
Kaïn, J.M. 330 331
Kaïn, W.P. 601
Kakisina, J.F. 219
Kal, A.B. 219
Kamp, de fam. H. van der 191
Kamp, J.F.H. te 191 582
Kampfraath, A.A. 191 219
Kan-de Vink, A.J. 122 141
Kan, D.M. 122 141 582
Kanis, W.A.A. 219
Kanter Sundah, A.M. de 290
Kanter Sundah, E.A. de 290
Kapel, J. zie J. Koch-Kapel
Kapietan, J.S. 330 331
Kapitan, J.S. 287
Kapitan, P. 219
Kapsenberg, H. 191
Kaptein, T. 582
Karamoy-van Heuven van Staereling, J.C. 288 306
Karpenko, K. 306
Karpenko, W.W. 288
Karssen, A. 306
Karsten, P. 219
Karthaus, F.W.P. 364
Karthaus, R.O.E. 219
Kasper, H.M. 289
Kaspers, E.J. 582
Keasberry, E. 180 582
Keasberry, W.A. 219 330 331
Keefe, P.T.H. o' 219 288 306
Keesmaat, J.C. 191
Kessz, C.T.H. zie G.C. Pereira
Keetell, W.T. 582
Keijzer, L.A. 582
Keilman, M.H.T. 191 582
Keisree, E.J. 582
Keisrei, R.P.M. 219
Kelch, W.E. 288 306
Kelder, B.E.E. 191
Keiler, P.J. 286 306
Keiling, G.A. 122 141
Kellner, M. 288 306
Kempees, J.H. 582
Kempen, F. van 180
Kempen, J. van 364
Kempem, N. van 219
Kempen, P.F. van 219
Kemper, A.E. 180
Kemper, E. 582
Kemper, J.J. 180
kennisgevingen ingevolge artikel 3 van de wet van 29-12-1950 332 333
kennisgevingen ingevolge artikel 6 t/m 10 van de wet op het Nederlanderschap 330 331
kennisgevingen inzake nationaliteit 286 t/m 333
Kerang Panas, nijverheidsschool, cursus van 529
Kerger, F.H. 286
Kerger, W.G. 286 306
Kerkhof, F.I. 536
Kerkvoorde, J.A. 290
Kerkvoorde, R.O. van 306
Kerlen, J.G. 582
Kerp, A.P. 268
Kerp, F.C. 287
Kerseboom, G. 191
Kerseboom, P.H.J. 582
Kertosomito, R. zie R. de Regt-Kertosomito
Kessing, R.H. 582
Kessing, W. 219
Kessler, L. 268
Kesteren, H. van 335
Keuchenius, A.A. 289
Keuchenius, J.P. 289 306
Keyer, M.C. 371
Keyner, J.C. zie J.C. Stein-Keyner
Keyner, L. 582
Khouw, A. 286
Kiagma, D. 582
Kiderlen, H. 582
Kiderlen,.. 286
Kiehl, de fam. D.N.F. 191
Kiliaan, J.G. 290
Kilian, F.M. 219 582
Kim, J.P. 268
Kind, W.A. 286
Kinski, M.P. 219
Kirkhove, F.J. 180 583
Klaassen, A.W.C. 601
Klaassen, K. 220
Klaassen, C.G. 141
Klärung, P.J. 364
Klapwijk-Girardsh, mevr. 180
Klavert, G.W. 220
Klavert-Remeeus, M.T. 290 307 331
Kleef, H.M. van 122
Klees, de kinderen 220
Kleian, L.H. 331
Klein-Waldt, J.A. 180
Klein, S.A. 220
Klein, W.R. 583
Klems, A.L. 286 (zie ook L.A. Grabner)
Klems, B.J. 286 307
Klems, F.W. 286 307
Klems, K.C. 307
Klems, M.A. 286
Klems, M.E.S. 286
Klems-van Cutsem, S.C. 220 286 289
Klerks, A.C. 287
Klerks, E.H. 191
Klerks-van Doorn, F.G.A. 290 307
Klerks, K.C.K. 583
Kleyer, L.M. 220
Kleyn, A.A. de 220
Kleyn, C.A. de 122 583
Kleyn, F.H.N. 290 307
Kleyn, W.L. 122
Kleynenberg, S. 191
Klimek, H.K. 286
Klink Logeman, A.L. 122 141
Klink Logeman, W. 190
Klinkert, J.C. 583
Klinkert, R. 220
Kloër, E.A. 289
Kloet, L.F.W.J. 364
Kloeth, L.F. 220 290
Klomp-Neuhauss, S. 191
Klompe, T.H.F. 583
Klop, A.J. 220 290
Klop, A.C. 331
Kluin, G. 288
Kluin, O. 289
Kluit, A. 371
Kluppell, K.L. 220
Kluyt-Koenen, M.H. 220
Kneefel, A.B.C. 583
Kneefel, A.T. 290
Kneefel, C.F. 220
Kneefel, E. 289
Kneefel, E.J. 289
Kneefel, G. 289
Kneefel, L.J. 289
Kneefel, R. 289
Kneefel de Pineda, C.M.J. 488
Knegtmans, M.C. 191
Knote, E.J.C.A. 287 307
Knuppel, J.W.H. 220
Koch, H.E. 371
Koch-Kapel, J. 221 330 331
Koch, J.L. zie A.B. Tax
Koch, J.W. 286
Koch, M.E. zie A.B. Tax
Kock, A.J. de 289 307
Kock, B.F.E. de 221
Kock, E.W. de 221
Kock, F.E. de 221
Kock, F.X. de 221
Kock, H.D. de 221
Kock, T.H.A. 268
Kock, W.T. 221
Koczorowski, J. 221 583
Kodoatie, S. 221 290
Koelman, L.A.M. 191
König, A.A. 221 331
König, A.F. 583
Körnmann, C.E. 191
Körnmann-Zitter, M.J. zie Tjilendek Bogor
Koetsveld, C.J. van 583
Koewé, de kinderen 287 307
Kohl, H. zie A. van Dolder
Kok, F.C. 221
Kok, M.V.G.E. 364
Kokke, A. 191
Kokke, J. 191
Kolmus, S. 221
Kolmus, W. 221
Komar 131
Komen, F. 191
Konijnenburg, A.S. 221
Koningsbruggen, J.G.W. van 307
Koning, de fam. N.S. 191
Kooman, G.M.J. 221
Kooman, J.L. 221
Kooman, W.L. 221
Kooman-de Koning, C.M.E. 141
Kooper, H. 583
Koopman, T.G.B. 191
Koord, V. de 288
Koot, P.E. 221
Koppenol, H. 191
Kops, E. 180
Kops, E.M. 288
Kops, E.V. 288
Kops, H.H. 288
Kops, H.J. 288
Kops, J.F. 221 268 288
Kops, L.F. 191
Korn, L.N. 268
Kornmann-Koewé, A.C.A. zie de kinderen Koewé
Korste, R.H. 221
Korste, V.E. 290 (zie ook D.C. Laurens)
Kort, C.A.M. de 191
Korteweg, S. 191
Korvinus, H.L. 122 141
Koster, A. 583
Koster, F.A. 583
Koster, T.A.M. 583
Kouwenberg, W.H. 307
Kouwenhoven, de fam. P.L. 191
Kowel-Sulu, A. 164
Kraaij, A.C. 122 141
Kraaij, C. 222
Kraaijenoord, J.C. van 122 141 222
Kraaijenoord, U. van 122 141 583 (zie ook G.I. Frederiks-Japin)
Kraaijvanger, B.A.C. 289
Kraan, J.W. 191
Kraayestein, S. 190 583
Krahmer, J.H.M. 191
Krajenbrink, de familie 222
Krak, L.J. 191
Krapp, W.G. 287
Kraus, F.A. 583
Kreckler, W.J. 287 307 583
Kreeft, A.C. zie A.C. Mende-Kreeft
Kremer, A.B. 190
Krijger, M. zie Leger des Heils
Krijgsman-Theuvenet, G.R. 222
Krijnders, C.A. 222
Krijte-Koopman, F. 122 141
Krijthe, H. 222
Kroeg-van Heuven van Staereling, L.C. 364
Kroh, T.C. 475
Kronenburg, J.M. 222 502
Krones, H.L.B. 286
Kruk, E. van der 583
Kruk, G. van der 222
Kruyt, J.J.D. 222
Kudding, E.D. 583
Kudding, W.F.L. 583
Kühnen, F. 287
Kühnen, G. 287
Kühnen, H.M. 287 (zie ook L.A. Grabner)
Kühnen, H.O. 287
Kühnen, W. 307
Kühr, P. 222
Kühr, T.R. 222
Kuen, P.F.O. 222
Küpfer, A.J. 583
Küppers, M.R. 222
Knijpers, F.A. 583
Kuiper, de fam. A.J. 191
Kuipers, E. 191
Kuipers, K. 583
Kuitems, J.N. 191
Kulenkamp Lemmers, G.U. 268
Kuper, B. 222
Kuper, H. 222
Kusman 131
Kuster, A.W.P. 191
Kuster-Halkema, E. 307
Kwee, K.A. 288 (zie ook E.M. Schwarz)
Kwee-Dias, M. zie E.M. Schwarz
Kwee Tjin Hwa 191
Kwik, T.H. 286
L
Laan, C. 191
Laan, E. 601
Laan, F.M. 223
Laan, H. 223
Laan, S.C. van der 331
Laar-van Beekom, M.A. van der zie J.C. van Beekom
Ladage, G. 180
Laigle, A.E. de 269 289 308
Lakatua, P. 269
Lambertus, E.G. 289
Lamers, F.R. 288 308
Lammerding, A.C.H. 584
Lammerding, H.C.A. 584
Lammers, C.T. 191
Lammers, R.L. 584
Lammers van Toorenburg, C.C. 584
Lammers van Toorenburg, J.F. 223
Lammerts van Bueren, K. 330 331
Lamsfus, F. 191
Land, F. 223
Land, P.J. 288
Landmeter, A. 335
Landouw, de familie 223
Landsman, E. 190
Lang, E. de 290 308
Lang, W.E. de 290 308 584
Lange, C.V.J. 191
Langerak, M.W. 330 331
Langsam, B.R.P. 308
Langsam, G.C. 288
Langsam, H.S. 123 288 308 (zie ook G.M.A. Bartstra Rutherford Crew)
Langsam, M. 288
Lanjouw, W. 141
Lankamp,... 123
Lankhorst, de kinderen 223
Lannee de Bretancourt-Manuel, W.O. de 180
Laporte, H.L. 191 584
Lapré, P.D. 123 141 (zie ook F.H.M. von Gerresheim und Wahlstatt)
Lapré, V.V. 371
Laschek, J.W. 191
Laseur, C. 288
Lastdrager, J.A. 584
Latuheru, P.A. zie Leger des Heils
Latumakina, C.W.G. 180
Latumakina, C.W.P. 223
Laurens, A. 290 308
Laurens, D.C. 289 308
Laurens, E. 290 308
Laurens, E.W. 308
Laurens, G.L. 308
Laurens, J. 308
Laurens, J.J.A. 269
Laurs, A.J.H. 584
Laus, W.M. 223
Lauw, T.N. 290 308
Lay, M.F. 286 308
Leander, J. 269
Leander, L. 224 288
Lebbink, G. 224
Lebert, C. 288
Lee, G. van der 584
Lee, L. van der 224
Lee, W. van der 190
Leeuw, J. de 123 (zie ook L.B. van Straten en G.J.A. Veling)
Leeuwen-Roth, H.I. van 123 141
Leeuwen, J.E. van 191
Leeuwen, J.H. van 123 141
Leeuwenburg-Sparenreyk, de fam. J. 224
Leeuwenburg, Y.C. 123 141
Lefeu, P.F. 224 584
Leger des Heils 289
Leibholz, T. 224
Leidelmeyer-Lugten, E.C. 308 331
Leidelmeyer, L.A. 224
Leidelmeyer, M.A. 224
Leijsner, E.L. zie J. Breton
Lelieveld, M.G. 191
Lely, P.J. van der 584
Lemaire, C.E. 224 584
Lemmens, J.C. 584
Lemon, J. 308
Lenaers, J. 584
Lentze, M.G.H. 123
Lepp, H.P. 286
Lesquillier, A. 584
Lettinga, A.L. 330 331
Leuenberger, A.B. 289
Leusden, H.D.A. van 584
Leuwissen, F. 224
Leuyenberg, F.N. 287
Levie, H. 365
Lewis, A. 224
Lewis, C.W. 584
Ley, L. van der 584
Leyder-de Neve, J. 488
Leyder, L.M.F. 224
Lezer, H. 331
Liang, E. 286
Liang, J. 286
Liang, O. 286 309 (zie ook L.A. Grabner)
Liang, T.T. 309
Lichtleitner, E.R. 225
Lie, E.K. 286
Lieber, M.M. 123 141
Liebmann, A. 269
Liebrechts, H.S. 190 225 584
Liefting, W. zie Protestants Jeugdhuis
Liem, B.N. 288
Liem, H.L. 287
Liem, T.S. 287
Liem Ghik Djiang 190 191
Liem, de modevakschool, cursus van 529
Liessen, W. 225
Ligtermoet, C. 288
Ligtvoet, J. 331
lijst van inwoners van het Tehuis voor Ouden van Dagen te Bandung zie Tehuis voor Ouden van Dagen te Bandung (246)
lijst van kinderen in het Protestants Jeugdhuis te Bandung in verband met nationaliteitsbepaling zie Protestants Jeugdhuis (235)
lijst van werknemers bij de fa. Tiedema & van Kerchem in verband met nationaliteitsbepaling zie fa. Tiedeman & van Kerchem (246)
Liklihuwata, S. 289 309
Lim, A.P. 286
Lim, H.N. 288
Lim, R.N. 288
Lim, T.F. 288
Limbach, M. 475
Limbosch, M.E. 330 331
Limburg Stirum-Kampen, M. van 584
Lindeboom, M. 584
Lindeboom, de fam. T. 191
Linden, B. van der 191
Linden, H.M.F. ter 584
Linden, S. van der 584
Lindeteves, de firma 475
Lindhout, I.F. 225
Lindhout, de fam. J.C. 191
Lindner, R.O. 286
Lingen-Altman, E. van zie F.A.W. Altman
Lingen, L.E. van 584
Lingen, P.E. van 584
Lioe, A.J. 287
Liong, Y. 225
Lipmann, de fam. A.G.M. 191
Lith, L.J.A. van 225
Livain, M.V. zie M.V. Minas-Livain
Loa, P.K. 286
Lobatto, M.J. 287 309
Loderichs, M. 287
Loeff, de fam. A.A. 191
Loeffen, G. 225
Loembantobing-le Mahieu, G.C. 225
Loen, E. 309
Loen, H.F.A. 269
Loen-Assa, H.J.M. 180
Loen, J.G. 269 309
Loen, M.J. 269
Loen, O.W. 269
Loessy, L.E. 225
Lohstroh, H. zie L. Windrich
Lokhorst, E.P.S. van 191
Lommel, S.C.J. van 123 141 (zie ook F.H.M.von Gerresheim und Wahlstatt)
Loo, C.G.D. van 290 309
Loo, D.J. van 190
Loohuizen, F.W. 584
Loos, de fam. P.J.M. 191
Loos-Longriwongs, mevr. de wed. 225 (zie ook Tjilendek Bogor)
Looy-van Breemen, M.J. van 269
Looy, V. van 287
Looyaards, J.W.C. 123 141 (zie ook A.A. Bielke-Til)
Looyé-Mol, M. 123 141 (zie ook C. Remmers)
Lopies, J. 288
Loppies, de kinderen 309
Lorang, H.G. 269
Lorenz, J.T.G. 191
Loriaux, B.F. 191
Lorinser, A.B. 288
Lorinser, E. 269 288 584
Lorinser, J.A. 288
Lorinser, M. 225 (zie ook L.A. Grabner)
Loth, E.A.M. 225
Loth, J.L. 584
Lottum, A.T. van 269
Lottum, G.A.H. van 190
Loupias, J.B. 288 309 584
Louwaars, H. 141
Loze, M.A.C. 225
Lubeck-Staats, A.C. 225 286 330 331
Lucas, J.C. 287
Lucardie, G.E. 371
Lucardie, W.I.L. 288 309
Luchtmans, C.A. zie C.A. Hellerman
Luchtmans, I.G. 180
Lucier, R. 123
Ludeking, T.J.P. zie Camillus Stichting Bandung
Lübeck, F.F. 286
Lübeck, N. 288
Lufting, S.A. 225
Lugten, E.C. zie E.C. Leidelmeyer-Lugten
Lugtmeijer, J.K. 225
Luisterberg, A.A. 225
Lumi, B.A. 269
Lunel, A.M. 225
Lutter, E. 289
Lutter, W.F. 584
Lux, E.W.L. 287
Luyk, A.M. 225
Luyks, A. 509
Lynis Huffenheuter, H. 584
M
Maanen-Postma, W. van 226
Maas, K. zie K. Drabe-Maas
Maassen, W.H. 226
Macaré, J.A.C. 226
Mackay, B. 585
Mahler, H.V. 226
Mahler, J.L. 270
Mahpudin, M. 180
Maidman, C. 270
Maidman-Saminem, mevr. de wed. 226
Maier, P.K. 270
Maijer, E.M. 286 (zie ook L.A. Grabner)
Maijer, W. 286
Mailette de Buy Wenniger, M.L. 191 365 585
Maitimo, C.S.A. 330 331
Malakusea, C.G. 585
Malakusea, P.G. 289
Malcolm, A. 286
Male, J. van 191
Malherbe, I.M. 141 (zie ook A.M. van der Vossen)
Malinka, M. 286
Malinka, T. 286 310
Maman 131
Mamat 131
Manassen, F. 503
Mandels, J.L 180
Manden-Harmsen, A.H. 124 141
Mann, F.J.W. 288
Mannot, G.H.W. 585
Manoch, W.T.R. 270
Manongko, F.C.A. 226
Manuel, A.N.E. 585
Manz, K. 286
Marcar, J.D. 270
Marchal, A.M.O. 286
Marcks-Wichers, mevr. de wed. 226
Marcus, C.A.J. 124 141
Marcus, H.T. 270
Marcus, J.B. 226
Marcus-Lauw Joe Moy, J.F.H. 226
Marcus, J.W. 585
Mariah Rajah Markoenah 289
Marmelstein, A.F. 191
Marel, G. van der 180
Martens, E. 226
Martens, F. 371
Martens, I. 190
Martens, J. 226
Martens, J.F.L. zie J.L.F. Pallencaoe-van Erkelens
Martens, de fam. R. 191
Martherus, C.H. 585
Martherus, H.W.J. 585
Martinus, J.W. 226
Masius, F.M. 287
Matern, A.M. 310
Matern, C.A. 287 310
Mattews, A.A.V. 199 286 310
Matthey van der Hoeven, M.I. 585
Mattheys, J.A. 287
Matzen, P. 290 310
Mayaars-Duindam, L. 180
Meeng, A. 287
Meer, H.J. van der 585
Meesterman, de fam. L.J. 191
Meet, A.N. 290 311
Meeuwsen, H.J. 601
Megens, L.E. 287 311
Megens, L.J.M. 287
Meij, O.P. de 585
Meijer, A. 585
Meijer-Wantania, A.J.B. 270
Meijer, B. 286
Meijer, C.W. 585
Meijer, F.J.G. 585
Meijer, G.C. 191 227
Meijer, de fam. G.C. 191
Meijer, N. 290
Meijer, P.G.M. 227
Meijer, P.J.E. 227
Meijer, W.H. 191
Meijer-Ziti Zoebaidah, mevr. de wed. 227
Meijs, A. 585
Meinen, H.P. zie Leger des Heils
Mekel, A.L. 191
Mende-Kreeft, A.C. 289 311
Mende, E.H. 289 311
Mende-Kreeft, de kinderen 289 311
Mendelaar, W. 227
Mendelsohn, R.V. 141
Menick, F. 227
Menick, J.E.M. 288
Menick, M. zie E.W.P. de Bruyn
Mennen, P.J. 335
Mensingh, C. 287
Mensingh, F.W. 287 371
Mensingh, J.O. 287
Mensingh, L.E. 287
Mensingh, M.H. 287
Menxel, A.A. van 227 286
Menxel-de la Combé, A.T.W. van 290 311
Menxel, E.L. 286
Menxel, R.R. 227
Merelle, A.M.A. 286 311
Merens, B.E.A. 270
Mering, A.H. 286
Merkom, K. van 124 141 227
Merks, J.F.J. 585
Merks, J.W. 227
Merling, W. 227
Merling Meyer, P.L. 227
Merten, F.W.R. 191 227 287 311
Merten, de fam. F.W.R. 191
Merx, J.V. 227
Merz, A. 227
Mes-van Dinther, M.J. 124 141
Mesak, P. 290
Mesbach, B.S. 290 311
Messchaert, A.F.J. 191
Metekohy, C.L. 228
Metselaar, J. 191
Mettler, N. 290 311
Metzsch, A.J. van 228
Metzelaar-de Gelder, C.A. 488
Meulemans, J.W. 191
Meulemans, P.L. 270
Meulemans, W.G. 141
Meulen, W.E. van der 228 330 331
Meulenaar, E. 585
Mey, A.E. de 228
Mey, de kinderen de 311
Mey van Gerwen, P. de 585
Mey van Gerwen, R. de 228
Meyboom, W. 585
Meyer-Bischoff, A.L.C. 228
Meyer, B.J. 311
Meyer, C. 124
Meyer, H. 365
Meyer, J. 585
Meyer, J.F. 585
Meyer, L.A. 585
Meyer, L.N. 228
Meyer, R. R. 228
Meyer-Bloot, T.L. 141
Meyer, W.E. 311
Meys, B. 585
Meys, H. 585
Mezach, C. 228
Mezach, R.F. 311
Michaël, G.J. 288
Michaëlis, C.K. van 270 287 288 312
Michaëlis, de fam. C.K. van zie C.K. van Michaëlis
Michaëlis, P.W. 286
Michaëlis, H. von 286
Micola von Furstenrecht, C. 191
Micola von Furstenrecht, M. 191
Midde, W. van 365
Middel, A.C.F.H. zie de kinderen de Mey
Middelaar, J.J. 191
Mieck von Gerresheim und Wahlstatt, F.H. zie F.H.M. von Gerresheim und Wahlstatt
Mierop, M.J. van 488
Milar, R.W.M. 331
Milliken, L.R.S.C. 287 312
Milt, J. van 288
Milt-Driessen, M.B. van 229
Mina-Livain, M.V. 289 312
Minke, C. 365
Minnen, P.M. van 229
Minx, A.C.F. 287
Missant, J.C. 586
Misseyer, M.C. 475
Mitchell-Hukom, S. 229
Modderman, de fam. S.M.S. 191
Moekidan, mevr. zie E.E. Schwager
Moelker, I.W. 191
Moelker, de fam. M.P. 191
Möller-Brodehl, H.G. 229
Moenaff, J.A. 312
Moenaft, W.C. 312
Moers, G.H.R. 191
Molenaar, A. zie A. Huster-Molenaar
Molenkamp, P.C. zie Tjilendek Bogor
Moll, E.O.C. 585
Moll, J.C. van 229
Mollet, da fam. J.C.M. 191
Mommaert, J.J. 288
Mommaert, R. 229
Mommaert, W. 229
Monsauret, P. 229 287
Monte-Meyer, C.T.E. 365
Monteiro, J.O.L. 586
Monterie, N.H. 229
Mooi, D. 290 312
Moorrees, H.G. 191
Morbeck, L.L. 191
Morel, J.H. 229
Morel, P.J. 229
Morré, S.A. 191
Mosal, J.M. 312
Mosal, Y.J. 312
Mostertman, L.J. 586
Mot, F.M. 124 141
Motman, de fam. G.F. van 191
Motman, H.H. van 289
Motman, M.T. 124 141
Mourik,..van 335
Mozes, G. 290 312 (zie ook M. Brebde)
Mulder, A. 586
Mulder, H. 586
Mulder, J.M. 288 312 330 331 (zie ook W. Blondeel Timmerman en Camillus Stichting Bandung)
Mulders-Inem, mevr. de wed. 229
Muller, E.P. 287 312 586
Muller, F.W. 287 290
Muller, F.O. 286
Muis, H. 229
Muis, L. 141
Muis, R. 191
Muis, R.M. 229
Muller, C.D.R. 586
Muller, F.R. 287
Muller, H.C.C. 586
Muller, H.J. 586
Muller, W.F. 229 312
Mully, F.C. 289
Munck Mortier, A.G. de 586
Munster, E. 191
Musch, M. 586
Musther,... 229
Mutsaers, A.J.C. 586
Muyen, E.M. van 124 141
Muyen, M. van 124
Muyen, R.C. van 124 141
N
Nadosi, A.B. 271
Naersen, W.C. van 191
Nahrwold, W. 230
Nahuys, S.H.H. 124
nalatenschappen 363 t/m 366
Namysl, J.J. 287
Namysl, K.A. 286
Nanlohy, P.J. 271 290
Narkim 164
Naronha, E.H.J. 230
Nathalia, M.E. 230
Nauman, W. 124 141 (zie ook S.V. Hauber-Haase)
Nederlanders in het ressort Bandung 190 191
Nederlandse gedetineerden 335
Neervoort-Nji Imik, mevr. de wed. 289
Neher, R.O. 286
Neidig, H. 124
Neijenhoff, C.H. van 289
Neijenhoff, W. van 289
Neijman, W.L. 587
Neijndorff, R. 191
Neijs, E.T. 289
Neimann, A.B. 287 313
Neimann, F. 287
Nepveu, L.J. 289
Nes, P. 191
Nesvadba, F.H. 288
Nesvadba, G.A.L. 288
Nesvadba, de familie 313
Neuber, W. 191
Neumann, C. 288
Neumann, K.H. 288 (zie ook L.A. Grabner)
Neumann-Giezenberg, L. 230 288
Neumann, M. 288
Neuvenheim, D.L. 587
Neve, E.G. de 335
Neys, F.N. 290 313
Neys, W.D. 191 587
Neys, de fam. W.D. 191
Nicholas, J. 230
Nicolaas, C.H.N. 124 141
Nie, W.C. de 365
Niederer, B. 230
Niehof, E. 191
Nienkemper, A. 313
Nienkemper, C. 230 287
Nienkemper, J.L. 286 313
Nierath, E.A. 190
Nierath, N.N. 330 331
Niering, M.H. 230
Niesen, W. 587
Niessen, L.F. 290
Nieuw-Guinea 562 564
Nieuwenboom, J.K. 230
Nieuwenhoven, A.M.C.P. 289
Nieuwenhuys, F.K. 191
Nieuwland, C.J. van 191 587
Nieuwland, H. 230
Nifterik, J.G. 587
Nifterik-Paris, E. van 124
Nikerk, D.M. 124 141 230 290
Nining, R. 289
Nissen, C.W. 587
noodcertificaten 371
Noordam, A. 371
Noordhuis, J.L. 587
Noordijk, L.S. 191
Noordt, W.E.S. van 230
Nooy, F.L. 587
Nordmann, J. 288 313
Norden, B. 475
Nowack, T.J.L. 230
Noyon, S. 141
Nunumete, S. 271.
O
Obendorfer, L. 271 288
Oehlers, G.J. 231 314
Oetgens van Waveren Pancras Clifford, P.A. 587
Oey, B.F. 287
Oey E. 287
Oey, H.L. 286
Oey, J.H. 287
Oey, J.T. 288
Oey, K.N. 288
Oey, K.S. 288 314
Oey, Sioe E. 288
Oey, Swan E. 288
Offerbeek, J.M. 587
Offerbeek, R.H. 587
Offerbeek, W.P. 271
Ojeh Suharma 131
Olberg, J.F. 587
Olden, M. van 125 (zie ook D.M. Nikerk)
Olivier, D.A.J. 125 141 (zie ook E.M.C. Reichman-Joseph)
Olschewsky, A. 587
Olschewsky, F.A. 125 141
Olschewsky, F.W.A. 288 314
Olsem, A. van 287 314
Olthof, M. 587
Om, O. 231
Onderwater, B.J. 191
Onselen, J.C. van 587
Onverzaagt-Angenent, J.C.M. 314
Onverzaagt, T.M. 231 587
Ooms, F.K. 290 314
Oor, G.J. 231
Oorde, D. van 191
Oort, L.F. van 231
Oosterhout, G. van 587
Oostrum, H. van 191
Opdam, J.E.H. 289
Ophuyzen-Tawaang, A. van 231
Oppers, V.M. 125
Opstal, F.H. van 271
Opstal, H. van 289
Ort, J.F. 231
Orzesnek, W.J.H. 365
Otto-Mendez da Costa, P. 125 (zie ook E.C. Dahmen-Brender à Brandis en H.H. Green-Bijlsma)
Otto, de kinderen 231
Oude, H. de 180
Oudhof, C. 125
Outer, P.M. de 125 141
Ouwerkerk, L.W. van 587
Overakker, H. 191
Overbeek Bloem, J. 587
Overdijk, de fam. R. 191
Overdijkink, J.J.J. 587
Overeem, E. van 190
Overeem, de fam. H. 191
Overklift Vaupelkleyn, J.H.K. 231
P
Padberry, O. 191
Pakbeers, K.J. 191
Pallencaoe, A.A. 232
Pallencaoe, H.B. 232
Pallencaoe-van Erkelens, T. 365
Palm, de familie 191
Palms, F.A. 191
Panelen, R.S. van 232
Panelen, W.M. van 232
Pamelen-Sulando, mevr. van 232
Pangemanan, M. 232
Pans, H.L.M. 289
Pantea, E. 272
Paol, R. 272
Pardoen, O.H. 588
Parijs, E.A. van 287 315
Pas-Kühr, de kinderen 232
Pasanea, J.D. 272